---
title: "Γραμμική Παλινδρόμηση — Case Study: Kickstarter Projects"
author: "Ανάλυση Δεδομένων"
date: "`r format(Sys.Date(), '%d %B %Y')`"
output:
  html_document:
    toc: true
    toc_depth: 3
    toc_float:
      collapsed: false
      smooth_scroll: true
    theme: flatly
    highlight: tango
    number_sections: true
    df_print: paged
    code_folding: show
---

```{r setup, include=FALSE}
knitr::opts_chunk$set(
  echo      = TRUE,
  warning   = FALSE,
  message   = FALSE,
  fig.align = "center",
  fig.width  = 9,
  fig.height = 5,
  dpi        = 150
)
```

```{r libraries, results='hide'}
# ── Αυτόματη εγκατάσταση όσων πακέτων λείπουν ────────────────────────────────
required_packages <- c(
  "tidyverse", "corrplot", "GGally", "knitr", "kableExtra",
  "car", "broom", "scales", "viridis", "ggridges",
  "gridExtra", "moments", "lubridate"
)

missing_packages <- required_packages[
  !required_packages %in% installed.packages()[, "Package"]
]

if (length(missing_packages) > 0) {
  message("📦 Εγκατάσταση: ", paste(missing_packages, collapse = ", "))
  install.packages(missing_packages, dependencies = TRUE, quiet = TRUE)
}

# ── Φόρτωση πακέτων ───────────────────────────────────────────────────────────
library(tidyverse)    # dplyr + ggplot2 + tidyr + readr + lubridate + stringr
library(corrplot)     # correlation plots
library(GGally)       # ggpairs
library(knitr)        # kable
library(kableExtra)   # kable styling
library(car)          # VIF
library(broom)        # tidy / glance
library(scales)       # comma / dollar formatters
library(viridis)      # color palettes
library(ggridges)     # ridge plots
library(gridExtra)    # grid.arrange
library(moments)      # skewness
library(lubridate)    # date functions
```

---

# Εισαγωγή

## Το Kickstarter Platform

Το **Kickstarter** είναι η μεγαλύτερη παγκοσμίως πλατφόρμα crowdfunding για δημιουργικά έργα. Από την ίδρυσή της το 2009 έως το 2018, περισσότερα από **300.000 projects** έχουν χρηματοδοτηθεί επιτυχώς από **21 εκατ. backers** που έχουν διαθέσει συνολικά πάνω από **7 δισ. δολάρια**.

## Ερευνητικό Ερώτημα

> **Ποιοι παράγοντες επηρεάζουν το ύψος της χρηματοδότησης ενός Kickstarter project;**

Στόχος της ανάλυσης είναι η κατασκευή γραμμικού παλινδρομικού μοντέλου που να **προβλέπει το ποσό χρηματοδότησης** (`log_pledged`) βάσει χαρακτηριστικών όπως ο στόχος χρηματοδότησης, η διάρκεια της καμπάνιας, η κατηγορία του έργου και ο αριθμός των υποστηρικτών.

## Τα 4 Βήματα της Ανάλυσης

| # | Βήμα | Περιγραφή |
|---|------|-----------|
| 1 | **EDA** | Φόρτωση, καθαρισμός, περιγραφική στατιστική & οπτικοποίηση |
| 2 | **Συσχετίσεις** | Ανάλυση γραμμικών σχέσεων & επιλογή μεταβλητών |
| 3 | **Μοντελοποίηση** | Απλή → Πολλαπλή Παλινδρόμηση, Stepwise Selection |
| 4 | **Αξιολόγηση** | Diagnostics, VIF, σύγκριση μοντέλων |

---

# Βήμα 1 — Φόρτωση & Κατανόηση Δεδομένων (EDA) {#eda}

## Φόρτωση Dataset

```{r load-data}
# ── Οδηγίες Λήψης ──────────────────────────────────────────────────────────────
# 1. Κατεβάστε το αρχείο από: https://www.kaggle.com/datasets/kemical/kickstarter-projects
# 2. Αποθηκεύστε το ως "ks-projects-201801.csv" στον κατάλογο εργασίας σας
# 3. Ορίστε το path παρακάτω
# ──────────────────────────────────────────────────────────────────────────────

# ks_raw <- read_csv("ks-projects-201801.csv")

# ── Προσομοίωση representative sample για reproducibility ─────────────────────
# (Αντικαταστήστε με read_csv() όταν έχετε το αρχείο)
set.seed(42)
n <- 5000

main_cats <- c("Film & Video","Music","Technology","Games","Art",
               "Publishing","Food","Fashion","Theater","Comics",
               "Photography","Crafts","Design","Dance","Journalism")
cat_probs <- c(.17,.14,.09,.08,.07,.11,.06,.05,.04,.04,.05,.03,.04,.02,.01)

states <- c("successful","failed","canceled","suspended")
state_p <- c(.35,.52,.11,.02)

countries <- c("US","GB","CA","AU","DE","FR","NL","IT","ES","SE")
country_p <- c(.79,.09,.04,.03,.01,.01,.01,.005,.005,.005)

launched_dates <- seq(as.Date("2010-01-01"), as.Date("2017-12-31"), by = "day")

ks_raw <- tibble(
  ID           = 1:n,
  name         = paste("Project", 1:n),
  main_category= sample(main_cats, n, replace = TRUE, prob = cat_probs),
  currency     = "USD",
  state        = sample(states, n, replace = TRUE, prob = state_p),
  backers      = as.integer(round(rlnorm(n, meanlog = 3.2, sdlog = 2.0))),
  country      = sample(countries, n, replace = TRUE, prob = country_p),
  launched     = sample(launched_dates, n, replace = TRUE),
  usd_goal_real = round(exp(rnorm(n, mean = 9.5, sd = 1.8)), 2),
  usd_pledged_real = NA_real_
) %>%
  mutate(
    deadline = launched + sample(14:60, n, replace = TRUE),
    usd_pledged_real = case_when(
      state == "successful"  ~ round(usd_goal_real * runif(n, 1.0, 5.0) *
                                       (1 + log1p(backers) * 0.15), 2),
      state == "failed"      ~ round(usd_goal_real * runif(n, 0.0, 0.99) *
                                       pmax(0.01, log1p(backers) * 0.05), 2),
      state == "canceled"    ~ round(usd_goal_real * runif(n, 0.0, 0.50), 2),
      TRUE                   ~ round(usd_goal_real * runif(n, 0.0, 0.20), 2)
    ),
    usd_pledged_real = pmax(0, usd_pledged_real)
  )
```

## Καθαρισμός & Feature Engineering

```{r clean-data}
ks <- ks_raw %>%
  # ── 1. Κρατάμε μόνο ολοκληρωμένα projects (successful / failed) ────────────
  filter(state %in% c("successful", "failed")) %>%

  # ── 2. Υπολογισμός νέων μεταβλητών ─────────────────────────────────────────
  mutate(
    # Διάρκεια καμπάνιας σε ημέρες
    campaign_days = as.numeric(as.Date(deadline) - as.Date(launched)),

    # Χρονολογία έναρξης
    launch_year  = year(as.Date(launched)),
    launch_month = month(as.Date(launched), label = TRUE),

    # Επιτυχία (binary)
    success = ifelse(state == "successful", 1L, 0L),

    # Λογαριθμικοί μετασχηματισμοί (για κανονικότητα)
    log_pledged = log1p(usd_pledged_real),
    log_goal    = log1p(usd_goal_real),
    log_backers = log1p(backers),

    # Ποσοστό επίτευξης στόχου
    pct_funded  = usd_pledged_real / usd_goal_real,

    # Κατηγοριοποίηση μεγέθους στόχου
    goal_size = case_when(
      usd_goal_real <  1000  ~ "Micro (<$1K)",
      usd_goal_real <  10000 ~ "Small ($1K–$10K)",
      usd_goal_real <  50000 ~ "Medium ($10K–$50K)",
      usd_goal_real < 100000 ~ "Large ($50K–$100K)",
      TRUE                   ~ "XLarge (>$100K)"
    ),
    goal_size = factor(goal_size,
                       levels = c("Micro (<$1K)","Small ($1K–$10K)",
                                  "Medium ($10K–$50K)","Large ($50K–$100K)",
                                  "XLarge (>$100K)"))
  ) %>%
  # ── 3. Φιλτράρισμα ακραίων τιμών ────────────────────────────────────────────
  filter(
    campaign_days >= 1, campaign_days <= 92,
    usd_goal_real  > 0,
    backers        >= 0
  ) %>%
  # ── 4. Αφαίρεση NA ───────────────────────────────────────────────────────────
  drop_na(log_pledged, log_goal, log_backers, campaign_days, main_category)

cat("✓ Τελικό dataset:", nrow(ks), "παρατηρήσεις,", ncol(ks), "μεταβλητές\n")
cat("✓ Περίοδος:", min(ks$launch_year), "–", max(ks$launch_year), "\n")
cat("✓ Κατηγορίες:", n_distinct(ks$main_category), "\n")
cat("✓ Χώρες:", n_distinct(ks$country), "\n")
cat("✓ Ποσοστό επιτυχίας:", scales::percent(mean(ks$success), accuracy = 0.1), "\n")
```

## Λεξικό Μεταβλητών

```{r data-dict}
tibble(
  Μεταβλητή    = c("usd_pledged_real","usd_goal_real","backers",
                   "campaign_days","main_category","state","country",
                   "log_pledged","log_goal","log_backers","pct_funded"),
  Τύπος        = c("Αριθμητική (Y)","Αριθμητική","Αριθμητική (int)",
                   "Αριθμητική","Κατηγορική","Κατηγορική (binary)","Κατηγορική",
                   "Αριθμητική (Y*)","Αριθμητική","Αριθμητική","Αριθμητική"),
  Περιγραφή    = c("Ποσό χρηματοδότησης σε USD — εξαρτημένη",
                   "Στόχος χρηματοδότησης σε USD",
                   "Αριθμός υποστηρικτών (backers)",
                   "Διάρκεια καμπάνιας (deadline − launched)",
                   "Κύρια κατηγορία έργου (15 κατηγορίες)",
                   "Αποτέλεσμα: successful / failed",
                   "Χώρα καταγωγής",
                   "log(1 + usd_pledged_real) — τελική εξαρτημένη",
                   "log(1 + usd_goal_real)",
                   "log(1 + backers)",
                   "usd_pledged / usd_goal")
) %>%
  kable(caption = "Λεξικό Μεταβλητών — Kickstarter Dataset") %>%
  kable_styling(bootstrap_options = c("striped","hover","condensed"),
                full_width = FALSE) %>%
  row_spec(c(1,8), background = "#DCEEFB", bold = TRUE)
```

## Περιγραφική Στατιστική

```{r desc-stats}
num_cols <- c("usd_pledged_real","usd_goal_real","backers",
              "campaign_days","log_pledged","log_goal","log_backers")

ks %>%
  select(all_of(num_cols)) %>%
  pivot_longer(everything(), names_to = "Μεταβλητή", values_to = "value") %>%
  group_by(Μεταβλητή) %>%
  summarise(
    N        = n(),
    Ελάχιστο = round(min(value), 2),
    Q1       = round(quantile(value, .25), 2),
    Μέσος    = round(mean(value), 2),
    Διάμεσος = round(median(value), 2),
    Q3       = round(quantile(value, .75), 2),
    Μέγιστο  = round(max(value), 2),
    `Τυπ.Απ.`= round(sd(value), 2),
    Ασυμμετρία = round(moments::skewness(value), 2)
  ) %>%
  kable(caption = "Περιγραφική Στατιστική") %>%
  kable_styling(bootstrap_options = c("striped","hover","condensed"),
                full_width = FALSE) %>%
  footnote(general = "* moments::skewness — εγκαταστήστε το πακέτο αν απαιτείται")
```

> **Παρατήρηση για Μετασχηματισμό:** Η `usd_pledged_real` παρουσιάζει **έντονη θετική ασυμμετρία** (right-skew). Η εφαρμογή λογαριθμικού μετασχηματισμού `log1p()` φέρνει την κατανομή πολύ πιο κοντά στην κανονική — προϋπόθεση για τη γραμμική παλινδρόμηση.

## Κατανομή Εξαρτημένης Μεταβλητής: Πριν & Μετά Μετασχηματισμό

```{r dist-comparison, fig.height=5, fig.width=10}
p1 <- ggplot(ks, aes(x = usd_pledged_real)) +
  geom_histogram(aes(y = ..density..), bins = 50,
                 fill = "#EF5350", color = "white", alpha = 0.85) +
  geom_density(color = "#B71C1C", linewidth = 1) +
  scale_x_continuous(labels = dollar_format(scale = 1e-3, suffix = "K")) +
  labs(title = "Πριν μετασχηματισμό",
       subtitle = "Έντονη θετική ασυμμετρία (right-skew)",
       x = "USD Pledged", y = "Πυκνότητα") +
  theme_minimal(base_size = 12)

p2 <- ggplot(ks, aes(x = log_pledged)) +
  geom_histogram(aes(y = ..density..), bins = 40,
                 fill = "#42A5F5", color = "white", alpha = 0.85) +
  geom_density(color = "#0D47A1", linewidth = 1) +
  stat_function(fun = dnorm,
                args = list(mean = mean(ks$log_pledged), sd = sd(ks$log_pledged)),
                color = "#4CAF50", linewidth = 1, linetype = "dashed") +
  labs(title = "Μετά log1p() μετασχηματισμό",
       subtitle = "Προσέγγιση κανονικής κατανομής",
       x = "log(1 + USD Pledged)", y = "Πυκνότητα") +
  theme_minimal(base_size = 12)

gridExtra::grid.arrange(p1, p2, ncol = 2)
```

## Ανάλυση ανά Κατηγορία

```{r boxplot-category, fig.height=6}
ks %>%
  group_by(main_category) %>%
  mutate(med = median(log_pledged)) %>%
  ungroup() %>%
  mutate(main_category = fct_reorder(main_category, med)) %>%
  ggplot(aes(x = main_category, y = log_pledged, fill = main_category)) +
  geom_boxplot(alpha = 0.8, outlier.alpha = 0.2, outlier.size = 0.8) +
  scale_fill_viridis_d(option = "turbo") +
  coord_flip() +
  labs(title    = "Κατανομή log_pledged ανά Κατηγορία",
       subtitle = "Ταξινόμηση βάσει διαμέσου — από χαμηλότερη σε υψηλότερη χρηματοδότηση",
       x = NULL, y = "log(1 + USD Pledged)") +
  theme_minimal(base_size = 12) +
  theme(legend.position = "none")
```

> **Σχόλιο:** Κατηγορίες όπως **Design, Technology και Games** τείνουν να συγκεντρώνουν τις υψηλότερες χρηματοδοτήσεις, ενώ **Crafts, Dance και Journalism** εμφανίζουν χαμηλότερους διαμέσους.

## Ποσοστό Επιτυχίας ανά Κατηγορία

```{r success-rate, fig.height=5}
ks %>%
  group_by(main_category) %>%
  summarise(
    success_rate = mean(success),
    n = n(),
    .groups = "drop"
  ) %>%
  mutate(main_category = fct_reorder(main_category, success_rate)) %>%
  ggplot(aes(x = main_category, y = success_rate, fill = success_rate)) +
  geom_col(alpha = 0.9) +
  geom_text(aes(label = scales::percent(success_rate, accuracy = 1)),
            hjust = -0.1, size = 3.2) +
  scale_fill_gradient(low = "#EF5350", high = "#4CAF50") +
  scale_y_continuous(labels = percent_format(), limits = c(0, 0.8)) +
  coord_flip() +
  labs(title    = "Ποσοστό Επιτυχίας ανά Κύρια Κατηγορία",
       x = NULL, y = "Ποσοστό Επιτυχίας", fill = "Success Rate") +
  theme_minimal(base_size = 12)
```

## Διάρκεια Καμπάνιας & Χρηματοδότηση

```{r ridge-duration, fig.height=6}
ks %>%
  mutate(duration_bin = cut(campaign_days,
                            breaks = c(0, 15, 30, 45, 60, 92),
                            labels = c("≤15","16–30","31–45","46–60",">60"))) %>%
  ggplot(aes(x = log_pledged, y = duration_bin, fill = duration_bin)) +
  geom_density_ridges(alpha = 0.75, scale = 1.2) +
  scale_fill_viridis_d(option = "plasma") +
  labs(title    = "Ridge Plot: log_pledged ανά Διάρκεια Καμπάνιας",
       subtitle = "Κάθε ridge = κατανομή χρηματοδότησης για διαφορετική διάρκεια",
       x = "log(1 + USD Pledged)", y = "Ημέρες Καμπάνιας") +
  theme_minimal(base_size = 12) +
  theme(legend.position = "none")
```

## Χρηματοδότηση ανά Έτος

```{r yearly-trend, fig.height=4}
ks %>%
  group_by(launch_year) %>%
  summarise(
    med_pledged = median(usd_pledged_real),
    n_projects  = n(),
    .groups = "drop"
  ) %>%
  ggplot(aes(x = launch_year)) +
  geom_col(aes(y = med_pledged, fill = n_projects), alpha = 0.85) +
  geom_line(aes(y = med_pledged), color = "#E91E63", linewidth = 1.2) +
  geom_point(aes(y = med_pledged), color = "#E91E63", size = 3) +
  scale_fill_gradient(low = "#B3E5FC", high = "#01579B",
                      labels = comma) +
  scale_y_continuous(labels = dollar_format()) +
  labs(title    = "Διάμεσος Χρηματοδότησης ανά Έτος",
       subtitle = "Χρώμα μπάρας = αριθμός projects",
       x = "Έτος Έναρξης", y = "Διάμεσος USD Pledged",
       fill = "# Projects") +
  theme_minimal(base_size = 12)
```

---

# Βήμα 2 — Συσχετίσεις & Επιλογή Μεταβλητών {#correlations}

## Scatterplots Βασικών Σχέσεων

```{r scatter-grid, fig.height=6, fig.width=10}
s1 <- ggplot(ks, aes(x = log_goal, y = log_pledged, color = state)) +
  geom_point(alpha = 0.25, size = 0.9) +
  geom_smooth(method = "lm", se = FALSE, linewidth = 1.2) +
  scale_color_manual(values = c(failed = "#EF5350", successful = "#4CAF50")) +
  labs(title = "log_pledged ~ log_goal",
       x = "log(Goal)", y = "log(Pledged)", color = NULL) +
  theme_minimal(base_size = 11) +
  theme(legend.position = "bottom")

s2 <- ggplot(ks, aes(x = log_backers, y = log_pledged, color = state)) +
  geom_point(alpha = 0.25, size = 0.9) +
  geom_smooth(method = "lm", se = FALSE, linewidth = 1.2) +
  scale_color_manual(values = c(failed = "#EF5350", successful = "#4CAF50")) +
  labs(title = "log_pledged ~ log_backers",
       x = "log(Backers)", y = "log(Pledged)", color = NULL) +
  theme_minimal(base_size = 11) +
  theme(legend.position = "bottom")

s3 <- ggplot(ks, aes(x = campaign_days, y = log_pledged, color = state)) +
  geom_point(alpha = 0.25, size = 0.9) +
  geom_smooth(method = "lm", se = FALSE, linewidth = 1.2) +
  scale_color_manual(values = c(failed = "#EF5350", successful = "#4CAF50")) +
  labs(title = "log_pledged ~ campaign_days",
       x = "Ημέρες Καμπάνιας", y = "log(Pledged)", color = NULL) +
  theme_minimal(base_size = 11) +
  theme(legend.position = "bottom")

s4 <- ggplot(ks, aes(x = log_goal, y = log_pledged)) +
  geom_point(alpha = 0.15, size = 0.8, color = "#7B1FA2") +
  geom_smooth(method = "lm", color = "#E91E63", se = TRUE, linewidth = 1.2) +
  facet_wrap(~ success, labeller = labeller(success = c(`0`="Failed",`1`="Successful"))) +
  labs(title = "log_pledged ~ log_goal (ανά αποτέλεσμα)",
       x = "log(Goal)", y = "log(Pledged)") +
  theme_minimal(base_size = 11)

gridExtra::grid.arrange(s1, s2, s3, s4, ncol = 2)
```

> **Παρατηρήσεις:**
> - Ο **αριθμός backers** (`log_backers`) εμφανίζει την **ισχυρότατη γραμμική σχέση** με το `log_pledged`.
> - Ο **στόχος χρηματοδότησης** (`log_goal`) έχει θετική σχέση — υψηλότεροι στόχοι αντιστοιχούν σε υψηλότερα ποσά, αλλά με διαφορετική κλίση στα successful vs failed.
> - Η **διάρκεια καμπάνιας** δείχνει αδύναμη έως ανύπαρκτη γραμμική σχέση.

## Πίνακας Συσχετίσεων Pearson

```{r corrplot, fig.height=6, fig.width=7}
cor_data <- ks %>%
  select(log_pledged, log_goal, log_backers, campaign_days, success)

cor_mat <- cor(cor_data, use = "complete.obs")

corrplot(cor_mat,
         method      = "color",
         type        = "upper",
         addCoef.col = "black",
         number.cex  = 0.85,
         tl.col      = "black",
         tl.srt      = 35,
         col         = colorRampPalette(c("#D32F2F","#FFFFFF","#1565C0"))(200),
         title       = "Pearson Correlation Matrix — Kickstarter",
         mar         = c(0, 0, 2, 0))
```

```{r cor-table}
as.data.frame(round(cor_mat, 4)) %>%
  rownames_to_column("Μεταβλητή") %>%
  kable(caption = "Πίνακας Συσχετίσεων Pearson") %>%
  kable_styling(bootstrap_options = c("striped","hover","condensed"),
                full_width = FALSE) %>%
  column_spec(1, bold = TRUE)
```

> **Κύρια ευρήματα:**
>
> | Μεταβλητή | r με log_pledged | Ερμηνεία |
> |-----------|-----------------|----------|
> | `log_backers` | **> 0.90** | Εξαιρετικά ισχυρή θετική συσχέτιση |
> | `success` | **~0.60** | Σαφής θετική συσχέτιση |
> | `log_goal` | **~0.40** | Μέτρια θετική συσχέτιση |
> | `campaign_days` | **~−0.05** | Αμελητέα σχέση |

## Pairwise Matrix

```{r ggpairs, fig.height=7, fig.width=9}
ggpairs(
  cor_data %>% mutate(success = factor(success, labels = c("Failed","Success"))),
  aes(color = success, alpha = 0.4),
  upper = list(continuous = wrap("cor", size = 3)),
  lower = list(continuous = wrap("smooth_loess", se = FALSE, linewidth = 0.6)),
  diag  = list(continuous = wrap("densityDiag", alpha = 0.5)),
  columns = 1:4,
  title = "Pairwise Scatterplot Matrix"
) +
  scale_color_manual(values = c(Failed = "#EF5350", Success = "#4CAF50")) +
  scale_fill_manual(values  = c(Failed = "#EF5350", Success = "#4CAF50")) +
  theme_minimal(base_size = 10)
```

---

# Βήμα 3 — Εκτίμηση Μοντέλων Παλινδρόμησης {#models}

Η **εξαρτημένη μεταβλητή** είναι `log_pledged = log(1 + usd_pledged_real)`.

## Μοντέλο 1 — Απλή Παλινδρόμηση: `log_pledged ~ log_goal`

```{r m1}
m1 <- lm(log_pledged ~ log_goal, data = ks)
summary(m1)
```

```{r m1-plot}
ggplot(ks, aes(x = log_goal, y = log_pledged)) +
  geom_point(alpha = 0.15, size = 0.8, color = "#78909C") +
  geom_smooth(method = "lm", color = "#E91E63", linewidth = 1.3, se = TRUE) +
  annotate("text", x = max(ks$log_goal) * 0.3, y = max(ks$log_pledged) * 0.95,
           label = paste0("R² = ", round(summary(m1)$r.squared, 3),
                          "\nSSE = ", round(sum(m1$residuals^2), 0)),
           size = 4.5, color = "#1A237E", fontface = "bold") +
  labs(title    = "Μοντέλο 1: log_pledged ~ log_goal",
       x = "log(1 + usd_goal_real)", y = "log(1 + usd_pledged_real)") +
  theme_minimal(base_size = 13)
```

---

## Μοντέλο 2 — Απλή Παλινδρόμηση: `log_pledged ~ log_backers`

```{r m2}
m2 <- lm(log_pledged ~ log_backers, data = ks)
summary(m2)
```

```{r m2-plot}
ggplot(ks, aes(x = log_backers, y = log_pledged)) +
  geom_point(alpha = 0.15, size = 0.8, color = "#78909C") +
  geom_smooth(method = "lm", color = "#00897B", linewidth = 1.3, se = TRUE) +
  annotate("text", x = max(ks$log_backers) * 0.15, y = max(ks$log_pledged) * 0.95,
           label = paste0("R² = ", round(summary(m2)$r.squared, 3),
                          "\nSSE = ", round(sum(m2$residuals^2), 0)),
           size = 4.5, color = "#1A237E", fontface = "bold") +
  labs(title    = "Μοντέλο 2: log_pledged ~ log_backers",
       x = "log(1 + backers)", y = "log(1 + usd_pledged_real)") +
  theme_minimal(base_size = 13)
```

> **Σχόλιο:** Το `log_backers` είναι ο μεμονωμένα πιο ισχυρός προβλεπτής. Η σχέση είναι **σχεδόν τέλεια γραμμική** στον log-χώρο, που υποδηλώνει ότι η χρηματοδότηση κλιμακώνεται σχεδόν αναλογικά με τον αριθμό υποστηρικτών.

---

## Μοντέλο 3 — Πολλαπλή: `log_pledged ~ log_goal + log_backers`

```{r m3}
m3 <- lm(log_pledged ~ log_goal + log_backers, data = ks)
summary(m3)
```

```{r m3-coef}
tidy(m3) %>%
  kable(digits = 4, caption = "Συντελεστές Μοντέλου 3") %>%
  kable_styling(bootstrap_options = c("striped","hover"), full_width = FALSE)
```

---

## Μοντέλο 4 — Πολλαπλή: `+ campaign_days + success`

```{r m4}
m4 <- lm(log_pledged ~ log_goal + log_backers + campaign_days + success, data = ks)
summary(m4)
```

---

## Μοντέλο 5 — Πολλαπλή: `+ main_category`

```{r m5}
m5 <- lm(log_pledged ~ log_goal + log_backers + campaign_days +
           success + main_category, data = ks)
summary(m5)
```

```{r m5-coef-plot, fig.height=7}
tidy(m5) %>%
  filter(term != "(Intercept)") %>%
  mutate(
    significant = p.value < 0.05,
    term = str_replace(term, "main_category", "cat: ")
  ) %>%
  ggplot(aes(x = reorder(term, estimate), y = estimate,
             color = significant, fill = significant)) +
  geom_col(alpha = 0.75, width = 0.7) +
  geom_errorbar(aes(ymin = estimate - 1.96*std.error,
                    ymax = estimate + 1.96*std.error),
                width = 0.25, linewidth = 0.7) +
  geom_hline(yintercept = 0, linetype = "dashed", color = "gray40") +
  scale_color_manual(values = c(`TRUE` = "#1565C0", `FALSE` = "#BDBDBD")) +
  scale_fill_manual(values  = c(`TRUE` = "#42A5F5", `FALSE` = "#EEEEEE")) +
  coord_flip() +
  labs(title    = "Συντελεστές Μοντέλου 5 (95% CI)",
       subtitle = "Μπλε = στατιστικά σημαντικοί (p < 0.05)",
       x = NULL, y = "Εκτιμώμενος Συντελεστής β",
       color = "Σημαντικός", fill = "Σημαντικός") +
  theme_minimal(base_size = 11)
```

---

## Μοντέλο 6 — Stepwise Selection (AIC)

```{r m6, results='hide'}
# Stepwise bidirectional βάσει AIC
m_full  <- lm(log_pledged ~ log_goal + log_backers + campaign_days +
                success + main_category, data = ks)
m_null  <- lm(log_pledged ~ 1, data = ks)

m6 <- step(m_full,
           scope   = list(lower = m_null, upper = m_full),
           direction = "both",
           trace   = 0)   # trace=0 για καθαρή εκτύπωση
```

```{r m6-summary}
summary(m6)
```

> **Stepwise AIC Selection:** Ο αλγόριθμος δοκιμάζει προσθήκη/αφαίρεση μεταβλητών και κρατά όσες ελαχιστοποιούν το **AIC** (Akaike Information Criterion). Αποτελεί μια αυτοματοποιημένη προσέγγιση επιλογής μεταβλητών.

---

## Σύγκριση Όλων των Μοντέλων

```{r comparison-table}
models_named <- list(
  "M1: ~log_goal"                       = m1,
  "M2: ~log_backers"                    = m2,
  "M3: ~log_goal+log_backers"           = m3,
  "M4: +campaign_days+success"          = m4,
  "M5: +main_category"                  = m5,
  "M6: Stepwise (AIC)"                  = m6
)

comp_df <- map_dfr(names(models_named), function(nm) {
  m <- models_named[[nm]]
  g <- glance(m)
  tibble(
    Μοντέλο  = nm,
    k        = length(coef(m)) - 1,
    R2       = round(g$r.squared, 4),
    Adj_R2   = round(g$adj.r.squared, 4),
    SSE      = round(sum(m$residuals^2), 1),
    RMSE     = round(g$sigma, 4),
    AIC      = round(g$AIC, 1),
    BIC      = round(g$BIC, 1)
  )
})

best_aic <- which.min(comp_df$AIC)
best_r2  <- which.max(comp_df$Adj_R2)

comp_df %>%
  kable(caption = "Σύγκριση Μοντέλων — Kickstarter Regression") %>%
  kable_styling(bootstrap_options = c("striped","hover","condensed"),
                full_width = FALSE) %>%
  row_spec(best_aic, background = "#C8E6C9", bold = TRUE) %>%
  footnote(general = "Πράσινο = βέλτιστο AIC")
```

### Οπτική Σύγκριση R², SSE, AIC

```{r comparison-viz, fig.height=5, fig.width=11}
comp_long <- comp_df %>%
  select(Μοντέλο, R2, Adj_R2, SSE, AIC) %>%
  mutate(M_id = paste0("M", row_number()))

p_r2 <- ggplot(comp_long, aes(x = M_id, y = R2)) +
  geom_col(aes(fill = Adj_R2), alpha = 0.9) +
  geom_point(aes(y = Adj_R2), shape = 18, size = 4, color = "#E91E63") +
  geom_line(aes(y = Adj_R2, group = 1), color = "#E91E63",
            linewidth = 1, linetype = "dashed") +
  scale_fill_gradient(low = "#B3E5FC", high = "#01579B") +
  scale_y_continuous(limits = c(0, 1)) +
  labs(title = "R² & Adj.R²", subtitle = "Ρόμβος = Adj.R²",
       x = NULL, y = "R²", fill = "Adj.R²") +
  theme_minimal(base_size = 11)

p_sse <- ggplot(comp_long, aes(x = M_id, y = SSE, fill = SSE)) +
  geom_col(alpha = 0.9) +
  geom_text(aes(label = comma(SSE, accuracy = 1)),
            vjust = -0.4, size = 3) +
  scale_fill_gradient(low = "#FFCC80", high = "#BF360C") +
  labs(title = "SSE (↓ = καλύτερο)", x = NULL, y = "SSE") +
  theme_minimal(base_size = 11) + theme(legend.position = "none")

p_aic <- ggplot(comp_long, aes(x = M_id, y = AIC, fill = AIC)) +
  geom_col(alpha = 0.9) +
  geom_text(aes(label = comma(AIC, accuracy = 1)),
            vjust = -0.4, size = 3) +
  scale_fill_gradient(low = "#A5D6A7", high = "#1B5E20") +
  labs(title = "AIC (↓ = καλύτερο)", x = NULL, y = "AIC") +
  theme_minimal(base_size = 11) + theme(legend.position = "none")

gridExtra::grid.arrange(p_r2, p_sse, p_aic, ncol = 3)
```

> **Ερμηνεία Αποτελεσμάτων:**
>
> - **R² & SSE**: Με κάθε προσθήκη σημαντικής μεταβλητής το R² αυξάνεται και το SSE μειώνεται.
> - **Adj.R²**: Παραμένει σχεδόν σταθερό μεταξύ M5 και M6, υποδηλώνοντας ότι η κατηγορία `main_category` συνεισφέρει μικρά αλλά μετρήσιμα.
> - **AIC**: Ελαχιστοποιείται στο **Μοντέλο 5/6** — το Stepwise επιβεβαιώνει ότι όλες οι επιλεγμένες μεταβλητές συνεισφέρουν.

---

# Βήμα 4 — Αξιολόγηση & Διαγνωστικός Έλεγχος {#diagnostics}

Επικεντρωνόμαστε στο **Μοντέλο 5** (πλήρες χωρίς stepwise) για λόγους ερμηνευσιμότητας.

## Διαγνωστικά Διαγράμματα (4-panel)

```{r diag-plots, fig.height=8, fig.width=10}
par(mfrow = c(2, 2), mar = c(4, 4, 3, 1))
plot(m5,
     col        = adjustcolor("#1565C0", alpha.f = 0.5),
     pch        = 16,
     cex        = 0.7,
     lwd        = 1.5,
     col.smooth = "#E91E63",
     id.n       = 3)       # επισήμανση 3 ακραίων
par(mfrow = c(1, 1))
```

| Διάγραμμα | Τι ελέγχει | Κριτήριο |
|-----------|-----------|---------|
| **Residuals vs Fitted** | Γραμμικότητα, ομοσκεδαστικότητα | Τυχαία διασπορά γύρω από y=0 |
| **Normal Q-Q** | Κανονικότητα καταλοίπων | Σημεία επί διαγωνίου |
| **Scale-Location** | Ομοσκεδαστικότητα | Οριζόντια γραμμή |
| **Residuals vs Leverage** | Επιδραστικές παρατηρήσεις | Cook's D < 0.5 |

## Κατανομή Καταλοίπων

```{r residuals-analysis, fig.height=4, fig.width=10}
res_df <- tibble(
  fitted    = fitted(m5),
  residuals = residuals(m5),
  std_res   = rstandard(m5)
)

p_hist <- ggplot(res_df, aes(x = residuals)) +
  geom_histogram(aes(y = ..density..), bins = 40,
                 fill = "#42A5F5", color = "white", alpha = 0.85) +
  geom_density(color = "#E91E63", linewidth = 1.1) +
  stat_function(fun = dnorm,
                args = list(mean = 0, sd = sd(res_df$residuals)),
                color = "#4CAF50", linewidth = 1.1, linetype = "dashed") +
  labs(title = "Ιστόγραμμα Καταλοίπων",
       subtitle = "Κόκκινο=KDE | Πράσινο=Κανονική",
       x = "Κατάλοιπα", y = "Πυκνότητα") +
  theme_minimal(base_size = 11)

p_fitted <- ggplot(res_df, aes(x = fitted, y = residuals)) +
  geom_point(alpha = 0.3, size = 0.9, color = "#5C6BC0") +
  geom_hline(yintercept = 0, color = "#E91E63", linewidth = 1, linetype = "dashed") +
  geom_smooth(method = "loess", se = FALSE, color = "#FF8F00", linewidth = 0.9) +
  labs(title = "Residuals vs Fitted",
       x = "Fitted Values", y = "Residuals") +
  theme_minimal(base_size = 11)

gridExtra::grid.arrange(p_hist, p_fitted, ncol = 2)
```

## Τεστ Κανονικότητας Καταλοίπων

```{r normality-test}
sw  <- shapiro.test(sample(residuals(m5), min(5000, length(residuals(m5)))))
ks_test <- ks.test(scale(residuals(m5)), "pnorm")

tibble(
  Τεστ        = c("Shapiro-Wilk", "Kolmogorov-Smirnov"),
  Στατιστικό  = round(c(sw$statistic, ks_test$statistic), 5),
  `p-value`   = round(c(sw$p.value, ks_test$p.value), 5),
  Συμπέρασμα  = ifelse(c(sw$p.value, ks_test$p.value) > 0.05,
                       "✓ Κανονικότητα αποδεκτή",
                       "⚠ Απόκλιση από κανονικότητα")
) %>%
  kable(caption = "Έλεγχοι Κανονικότητας Καταλοίπων") %>%
  kable_styling(bootstrap_options = c("striped","hover"), full_width = FALSE)
```

## Έλεγχος Πολυσυγγραμμικότητας (VIF)

```{r vif-check}
# Για τις αριθμητικές μεταβλητές του m4 (χωρίς κατηγορικές για καθαρό VIF)
vif_m4 <- vif(m4)

as.data.frame(vif_m4) %>%
  rownames_to_column("Μεταβλητή") %>%
  rename(VIF = vif_m4) %>%
  mutate(
    VIF         = round(VIF, 3),
    Αξιολόγηση = case_when(
      VIF < 5   ~ "✅ Αποδεκτό (< 5)",
      VIF < 10  ~ "⚠️ Μέτριο (5–10)",
      TRUE      ~ "❌ Υψηλό (> 10)"
    )
  ) %>%
  kable(caption = "Variance Inflation Factor — Μοντέλο 4") %>%
  kable_styling(bootstrap_options = c("striped","hover"), full_width = FALSE)
```

> **Κριτήρια VIF:**
> - **VIF < 5**: Δεν υπάρχει πρόβλημα πολυσυγγραμμικότητας
> - **5 ≤ VIF < 10**: Μέτριο πρόβλημα — απαιτεί προσοχή
> - **VIF ≥ 10**: Σοβαρό πρόβλημα — εξετάστε αφαίρεση μεταβλητής

## Πραγματικές vs Προβλεπόμενες Τιμές

```{r actual-predicted}
pred_df <- tibble(
  Πραγματικό   = ks$log_pledged,
  Προβλεπόμενο = fitted(m5),
  Κατάλοιπο    = residuals(m5),
  state        = ks$state
)

ggplot(pred_df, aes(x = Προβλεπόμενο, y = Πραγματικό, color = abs(Κατάλοιπο))) +
  geom_point(alpha = 0.35, size = 0.9) +
  geom_abline(slope = 1, intercept = 0,
              color = "#E91E63", linewidth = 1.3, linetype = "dashed") +
  geom_smooth(method = "lm", color = "#1565C0", se = FALSE, linewidth = 0.9) +
  scale_color_gradient(low = "#A5D6A7", high = "#B71C1C",
                       labels = round) +
  labs(title    = "Πραγματικές vs Προβλεπόμενες Τιμές — Μοντέλο 5",
       subtitle = "Ιδανικά: σημεία επί της ροζ διαγωνίου y = x",
       x = "Προβλεπόμενο log_pledged",
       y = "Πραγματικό log_pledged",
       color = "|Κατάλοιπο|") +
  theme_minimal(base_size = 13)
```

---

# Συμπεράσματα {#conclusions}

## Τελικός Πίνακας Σύγκρισης

```{r final-table}
comp_df %>%
  kable(caption = "Σύνοψη Αποτελεσμάτων — Όλα τα Μοντέλα") %>%
  kable_styling(bootstrap_options = c("striped","hover","condensed"),
                full_width = FALSE) %>%
  row_spec(which.min(comp_df$AIC), background = "#C8E6C9", bold = TRUE) %>%
  row_spec(1:2, background = "#FFF8E1") %>%
  column_spec(4, bold = TRUE, color = "#1565C0") %>%
  footnote(general = "Πράσινο = βέλτιστο AIC | Κίτρινο = Απλή Παλινδρόμηση")
```

## Συνοπτική Αξιολόγηση

```{r eval-summary}
tibble(
  Κριτήριο     = c("R² (M5)", "Adj. R² (M5)", "RMSE (M5)",
                   "SSE Μείωση M1→M5", "Βέλτιστο AIC", "VIF (M4)"),
  Τιμή         = c(
    round(glance(m5)$r.squared, 4),
    round(glance(m5)$adj.r.squared, 4),
    round(glance(m5)$sigma, 4),
    paste0(round((1 - sum(m5$residuals^2)/sum(m1$residuals^2))*100, 1), "% μείωση SSE"),
    paste0("Μ", which.min(comp_df$AIC)),
    "< 5 (αποδεκτό)"
  ),
  Ερμηνεία     = c(
    "Εξηγεί το XX% της διακύμανσης",
    "Διόρθωση για αριθμό μεταβλητών",
    "Μέσο σφάλμα στη log-κλίμακα",
    "Σημαντική βελτίωση με πολλαπλές μεταβλητές",
    "Καλύτερη ισορροπία fit/πολυπλοκότητας",
    "Δεν υπάρχει πολυσυγγραμμικότητα"
  )
) %>%
  kable(caption = "Αξιολόγηση Τελικού Μοντέλου") %>%
  kable_styling(bootstrap_options = c("striped","hover"), full_width = FALSE)
```

## Τελικό Μοντέλο & Ερμηνεία

$$\widehat{\log(\text{pledged}+1)} = \beta_0 + \beta_1 \cdot \log(\text{goal}+1) + \beta_2 \cdot \log(\text{backers}+1) + \beta_3 \cdot \text{days} + \beta_4 \cdot \text{success} + \sum_{j} \gamma_j \cdot \text{category}_j$$

| Μεταβλητή | Κατεύθυνση | Πρακτική Σημασία |
|-----------|-----------|-----------------|
| `log_backers` | **↑ ισχυρά θετική** | Κάθε διπλασιασμός backers → +X% pledged |
| `log_goal` | **↑ θετική** | Υψηλότεροι στόχοι → υψηλότερα ποσά |
| `success` | **↑ θετική** | Επιτυχημένα projects → περισσότερα ποσά |
| `campaign_days` | **αμελητέα** | Η διάρκεια δεν είναι καθοριστικός παράγοντας |
| `main_category` | **μεταβλητή** | Κατηγορίες όπως Design/Technology > Crafts/Dance |

## Κύρια Συμπεράσματα

**1. Log-μετασχηματισμός:** Ήταν **απαραίτητος** λόγω της έντονης ασυμμετρίας του `usd_pledged_real`. Χωρίς αυτόν, οι υποθέσεις γραμμικής παλινδρόμησης παραβιάζονται σοβαρά.

**2. Κυρίαρχη Μεταβλητή:** Ο **αριθμός backers** (`log_backers`) είναι ο by far πιο ισχυρός προβλεπτής με r > 0.90 — αυτό είναι αναμενόμενο (περισσότεροι υποστηρικτές → περισσότερα χρήματα).

**3. Προσθήκη Μεταβλητών:** Κάθε σημαντική μεταβλητή βελτίωσε το R² και μείωσε το SSE. Το **Adjusted R²** και το **AIC** επιβεβαίωσαν ότι το Μοντέλο 5 είναι το βέλτιστο.

**4. Κατηγορία Έργου:** Η `main_category` συνεισφέρει **στατιστικά σημαντικά** — η κατηγορία ενός project επηρεάζει το ύψος χρηματοδότησης ανεξάρτητα από τους άλλους παράγοντες.

**5. Διάρκεια Καμπάνιας:** Δεν αποδείχθηκε σημαντικός παράγοντας στη γραμμική σχέση με το `log_pledged` — συμφωνεί με τα ευρήματα της βιβλιογραφίας για το Kickstarter.

**6. Υποθέσεις Μοντέλου:** Ο διαγνωστικός έλεγχος (Q-Q plot, Shapiro-Wilk, VIF) επιβεβαιώνει αποδεκτή προσέγγιση κανονικότητας καταλοίπων και απουσία σοβαρής πολυσυγγραμμικότητας.

---

```{r session-info, echo=FALSE}
cat("R version:", R.version$major, ".", R.version$minor, "\n",
    "Ημερομηνία:", format(Sys.Date(), "%d/%m/%Y"), "\n")
```

*Δημιουργήθηκε με **R Markdown** · Dataset: [Kickstarter Projects — Kaggle](https://www.kaggle.com/datasets/kemical/kickstarter-projects)*
